【裁判字號】    99,易,561
【裁判日期】    991206
【裁判案由】    竊盜等
【裁判全文】
臺灣屏東地方法院刑事判決               99年度易字第561號
公  訴  人  臺灣屏東地方法院檢察署檢察官
被      告  蘇國榮
            趙能賢
            朱雅琳
上列被告因竊盜等案件，經檢察官提起公訴（99年度偵字第5809
號），本院判決如下：
    主  文
蘇國榮犯攜帶兇器於夜間侵入住宅竊盜罪，累犯，處有期徒刑捌
月。又共同犯侵入住宅罪，累犯，處有期徒刑月。又共同犯毀
越安全設備竊盜罪，累犯，處有期徒刑捌月。應執行有期徒刑壹
月肆月。
趙能賢共同犯侵入住宅罪，累犯，處有期徒刑月。又共同犯毀
越安全設備竊盜罪，累犯，處有期徒刑捌月。又犯侵入住宅罪，
累犯，處有期徒刑月。又犯職務強制罪，累犯，處有期徒刑伍
月。應執行有期徒刑壹月肆月。
朱雅琳公訴不受理。
    事  實
一、蘇國榮前曾於民國96年間因詐欺案件，經本院以96年度簡字
    第1367號判決判處有期徒刑3 月確定，甫於97年6 月3 日縮
    刑期滿執行完畢。趙能賢則前曾於96年間因違反毒品危害防
    制案件，經本院以96年度訴字第351 號判決判處有期徒刑1
    年4 月、7 月，應執行有期徒刑1 年10月確定；復於同年間
    因違反毒品危害防制案件，經本院以96年度訴字第1103號判
    決判處有期徒刑1 年2 月確定；又於同年間因詐欺案件，經
    本院以96年度易字第797 號判決判處有期徒刑4 月、4 月，
    應執行有期徒刑6 月，並經臺灣高等法院高雄分院以97年度
    上易字第403 號判決駁回上訴而確定，嗣上開各有期徒刑經
    臺灣高等法院高雄分院以97年度聲字第1283號裁定應執行有
    期徒刑2 年4 月，甫於98年9 月19日縮短刑期執行完畢。
二、詎蘇國榮猶不知悔改，竟意圖為自己不法之所有，並基於加
    重竊盜之犯意，攜帶其所有客觀上具有危險性，足以危害人
    之生命、身體安全，可供兇器使用之活動扳手1 支，於99年
    6 月11日23時許之夜間，至李林招治所有位於屏東縣屏東市
    ○○街167 號之住宅，持兇器活動扳手將該住宅冷氣機卸下
    ，自冷氣孔進入該住宅而侵入之，並竊取李林招治所有之白
    K 金鍊子38條、鐵製造型相框5 個、大金錶3 支、K 金戒指
    3 只、小金錶6 支、玉項鍊3 條、自動錶13支、玉珮項鍊4
    條。
三、蘇國榮復與趙能賢共同意圖為自己不法之所有，並基於加重
    竊盜及無故侵入住宅之犯意聯絡，於99年6 月15日5 時15分
    許之日間，至李林招治所有之上開住宅，由蘇國榮持石頭將
    冷氣孔窗戶玻璃打破，以毀越安全設備窗戶之方式，侵入李
    林招治之住宅內，趙能賢隨後亦以同法侵入李林招治之住宅
    內，2 人即在該住宅內竊取李林招治所有之手錶38只、銅製
    相框1 個、澎澎香浴乳2 瓶、58度青山金龍酒1 瓶、58度金
    門高粱酒2 瓶、LA咖啡色手提包1 只。蘇國榮、趙能賢得手
    後欲離開之際，為警據報到場處理，蘇國榮、趙能賢聞聲乃
    自李林招治之住宅逃離，詎趙能賢為脫免逮捕，另基於無故
    侵入住宅之犯意，侵入隔鄰即楊罕所有位於屏東縣屏東市○
    ○街165 巷6 號之住宅2 樓，趙能賢見警追至，復基於意圖
    妨害公務員依法執行逮捕現行犯職務之犯意，於屏東縣政府
    警察局屏東分局大同派出所員警在楊罕所有之上開住宅1 樓
    欲上樓逮捕之際，以持桌子、木塊等物自該住宅2 樓丟向位
    於1 樓之員警之強暴手段，妨害員警執行逮捕現行犯職務，
    仍經警於同日7 時許，在楊罕所有之上開住宅2 樓逮捕趙能
    賢，並同時在屏東縣屏東市○○街165 巷18號4 樓逮捕蘇國
    榮（蘇國榮此部分無故侵入住宅部分未據告訴）
四、案經李林招治、楊罕訴由屏東縣政府警察局屏東分局報請臺
    灣屏東地方法院檢察署檢察官偵查起訴。
    理  由
壹、有罪部分：
一、按被告以外之人於偵查中向檢察官所為之陳述，除顯有不可
    信之情況外，得為證據，刑事訴訟法第159 條之1 第2 項定
    有明文，證人即蘇國榮、趙能賢於偵查中經具結後向檢察官
    所為之陳述，對其他被告而言雖屬傳聞證據，惟現階段刑事
    訴訟法規定，檢察官代表國家偵查犯罪、實施公訴，依法有
    訊問被告、證人及鑑定人之權，實務運作時，檢察官於偵查
    中向被告以外之人所取得之陳述，原則上均能遵守法律規定
    ，不致違法取供，其可信度極高，且被告蘇國榮、趙能賢並
    未提出有何顯不可信之情形，是證人蘇國榮、趙能賢於偵查
    中經具結之證言，自得為證據。次按傳聞法則之重要理論依
    據，在於傳聞證據未經當事人之反對詰問予以核實，乃予排
    斥，惟若當事人已放棄對原供述人之反對詰問權，於法院審
    判時表明同意該等傳聞證據可作為證據，基於證據資料愈豐
    富，愈有助於真實發現之理念，並貫徹刑事訴訟法修法加重
    當事人進行主義之精神，確認當事人對於證據能力有處分權
    之制度，傳聞證據經當事人同意作為證據，法院認為適當者
    ，亦得為證據。本件檢察官、被告蘇國榮、趙能賢於本院準
    備程序時已表示對於除上所述之其餘全案卷證所存證據（含
    供述及非供述證據）均同意有證據能力，本院復斟酌該等證
    據並非非法取得，亦無證明力明顯過低之情形，以之作為證
    據，應屬適當，是依刑事訴訟法第159 條之5 第1 項規定，
    應認該等證據均得採為證據。
二、上揭事實，業據被告蘇國榮、趙能賢於警詢時、偵查中及本
    院審理時坦承不諱，互核相符，復與證人即告訴人李林招治
    、楊罕於警詢時證述之情一致，並有偵查報告、贓物認領保
    管單、日出日沒時刻表各1 紙及照片20幀附卷可稽，堪認被
    告蘇國榮、趙能之自白與事實相符，本件事證明確，被告犯
    行洵堪認定。
三、公訴意旨雖認被告蘇國榮、趙能賢與朱雅琳共犯於99年6 月
    15日5 時15分許，至李林招治所有之上開住宅竊盜犯行云云
    ，惟朱雅琳於本院審理時堅決否認有與被告蘇國榮、趙能賢
    共犯該次竊盜犯行，而證人即被告蘇國榮、趙能賢均於本院
    審理時結證稱：渠3 人於車上由蘇國榮向趙能賢提議行竊，
    朱雅琳有聽到，但朱雅琳沒有要一起去，也沒有要幫渠2 人
    把風，蘇國榮在行竊地點下車後，趙能賢、朱雅琳即駕車離
    去，趙能賢其後始自行至行竊地點等語（見本院卷第100 、
    101 頁），且被告蘇國榮於警詢時供稱：99年6 月15日5 時
    15分，在屏東市○○街167 號之竊案，當時有伊與另1 名共
    犯在場，伊不知道現場是否還有其他人把風，朱雅琳沒有一
    同去現場行竊，只有伊跟趙能賢一起去，當時是趙能賢駕車
    載伊至武愛街167 號後，讓伊先行下車，朱雅琳並未與伊一
    同前往，伊下車後不知道朱雅琳去哪裡了，之後趙能賢才跟
    著入侵行竊等語（見警卷第4 、5 頁），被告趙能賢則於警
    詢時供稱：99年6 月15日5 時15分，在屏東市○○街167 號
    之竊案，當時有伊與另1 名共犯蘇國榮在場，現場沒有其他
    人把風，伊先開車載蘇國榮至屏東市○○街167 號讓他下車
    後，伊才將車子開走，當時是蘇國榮先進入，後伊才進入等
    語（見警卷第11、12頁）；其於偵查中結證稱：（本案）朱
    雅琳沒有參與，蘇國榮用石頭砸破冷氣窗，然後爬進去，後
    來伊也爬進去等語（見偵卷第6 頁），經核被告蘇國榮、趙
    能賢所為之上開陳述相符，且渠等均已坦認犯行，當無虛偽
    陳述之必要，是被告蘇國榮、趙能賢所為之上開陳述，應堪
    採信，足認99年6 月15日5 時15分許之竊案，係被告蘇國榮
    先在行竊地點下車，被告趙能賢即駕車搭載朱雅琳離去，後
    被告趙能賢始至行竊地點參與行竊，若朱雅琳真意欲為被告
    蘇國榮、趙能賢在外把風，其焉有離開行竊地點之理？則朱
    雅琳所辯及被告蘇國榮、趙能賢所證，尚非無據，難認被告
    蘇國榮、趙能賢與朱雅琳共犯於99年6 月15日5 時15分許，
    至李林招治所有之上開住宅竊盜犯行，公訴意旨容有誤會，
    併此敘明。
四、按刑法第321 條第1 項第3 款之攜帶兇器竊盜罪，係以行為
    人攜帶兇器竊盜為其加重條件，所謂兇器，其種類並無限制
    ，凡客觀上足對人之生命、身體構成威脅，具有危險性之兇
    器均屬之，被告蘇國榮為事實二所示之加重竊盜犯行時攜帶
    之活動扳手，為金屬製品，質地堅硬之物，始得拆卸冷氣機
    ，自足以對人之生命、身體造成威脅，可認定為兇器，是核
    被告蘇國榮就該次竊盜犯行之所為，係犯刑法第321 條第1
    項第1 、3 款之攜帶兇器於夜間侵入住宅竊盜罪。核被告蘇
    國榮、趙能賢就事實三所示侵入李林招治所有之住宅行竊犯
    行之所為，均係犯刑法第306 條第1 項之無故侵入他人住宅
    罪、刑法第321 條第1 項第2 款之毀越安全設備竊盜罪。被
    告趙能賢就侵入楊罕所有之住宅之所為，係犯刑法第306 條
    第1 項之無故侵入他人住宅罪；被告趙能賢持桌子、木塊丟
    向員警以妨害員警執行職務之所為，係犯刑法第135 條第2
    項之職務強制罪。公訴意旨雖未敘明被告蘇國榮、趙能賢就
    事實三所示侵入李林招治所有之住宅行竊犯行，另涉犯刑法
    第306 條第1 項之無故侵入他人住宅罪，惟被告蘇國榮、趙
    能賢此部分犯行業經檢察官載明在起訴書犯罪事實欄，自屬
    已起訴，應由本院補充法條之。被告蘇國榮、趙能賢就事實
    三所示侵入李林招治所有之住宅行竊犯行間，互有犯意聯絡
    及行為分擔，均為共同正犯。被告蘇國榮所犯攜帶兇器於夜
    間侵入住宅竊盜、無故侵入他人住宅罪、毀越安全設備竊盜
    罪3 罪間；被告趙能賢所犯無故侵入他人住宅罪、毀越安全
    設備竊盜罪、無故侵入他人住宅、職務強制罪4 罪間，均犯
    意各別，行為互殊，皆可獨立評價，均應予分論併罰。被告
    蘇國榮、趙能賢前分有如事實欄所示論罪科刑及執行之前科
    ，並均經執行完畢論等情，有臺灣高等法院被告前案紀錄表
    2 份在卷可稽，渠等均於受徒刑之執行完畢，5 年以內故意
    再犯本件有期徒刑以上之罪，均為累犯，所犯各罪應依刑法
    第47條第1 項之規定加重其刑。爰審酌被告蘇國榮、趙能賢
    正值壯年，不思正途營生，竟貪圖小利而為竊盜犯行，被告
    趙能賢復對值勤員警施強暴，所為均不足取，惟犯罪後均知
    坦承犯行，態度良好，及渠等犯罪之目的、手段等一切情狀
    ，就渠等所犯各罪分別量處如主文所示之刑，並均定應執行
    之刑，以資懲儆。至被告蘇國榮為事實二所示之加重竊盜犯
    行時攜帶之活動扳手，現已滅失，業據被告蘇國榮供明在卷
    ，且非屬違禁物，為免將來執行困難，爰不予宣告沒收。
貳、不受理部分：
一、公訴意旨另略以：被告朱雅琳與蘇國榮、趙能賢共同基於意
    圖為自己不法所有之犯意聯絡，於99年6 月15日5 時15分許
    ，至李林招治所有之上開住宅，由被告朱雅琳留在車上為蘇
    國榮、趙能賢把風，蘇國榮持石頭毀壞上開住宅冷氣孔窗戶
    玻璃；並由蘇國榮、趙能賢共同踰越進入，竊取李林招治所
    有手錶38只、銅製相框1 個、澎澎香浴乳2 瓶、58度青山金
    龍酒1 瓶、58度金門高粱酒2 瓶、LA咖啡色手提包1 只，因
    認被告朱雅琳與蘇國榮、趙能賢共犯刑法第321 條第1 項第
    2 款之加重竊盜罪嫌云云。
二、按被告死亡者，應諭知不受理之判決，刑事訴訟法第303 條
    第5 款定有明文。查被告朱雅琳業於99年11月12日死亡，有
    戶籍謄本1 紙在卷足憑（見本院卷第110 頁），揆諸前開說
    明，爰就被告朱雅琳部分不經言詞辯論，逕為諭知不受理之
    判決。
據上論斷，應依刑事訴訟法第299 條第1 項前段、第303 條第5
款、第307 條，刑法第28條、第321 條第1 項第1 、2 、3 款、
第135 條第2 項、第306 條第1 項、第47條第1 項、第51條第5
款，判決如主文。
本案經檢察官陳立興到庭執行職務。
中    華    民    國    99    年    12    月    6     日
                  刑事第五庭    法  官  林家聖
以上正本證明與原本無異。
如不服本判決應於收受判決後10日內向本院提出上訴書狀，並應
敘述具體理由；其未敘述上訴理由者，應於上訴期間屆滿後20日
內向本院補提理由書（均須按他造當事人之人數附繕本）「切勿
逕送上級法院」。
中    華    民    國    99    年    12    月    6     日
                                書記官  鍾思賢
附錄本判決論罪科刑法條全文：
刑法第135 條
對於公務員依法執行職務時，施強暴脅迫者，處3 年以下有期徒
刑、拘役或3 百元以下罰金。
意圖使公務員執行一定之職務或妨害其依法執行一定之職務或使
公務員辭職，而施強暴脅迫者，亦同。
犯前二項之罪，因而致公務員於死者，處無期徒刑或7 年以上有
期徒刑；致重傷者，處3 年以上、10年以下有期徒刑。
刑法第306 條第1 項
無故侵入他人住宅、建築物或附連圍繞之土地或船艦者，處1 年
以下有期徒刑、拘役或3 百元以下罰金。
刑法第321 條第1 項第1 、2 、3 款
犯竊盜罪而有左列情形之一者，處6 月以上、5 年以下有期徒刑
：
一、於夜間侵入住宅或有人居住之建築物、船艦或隱匿其內而犯
    之者。
二、毀越門扇、牆垣或其他安全設備而犯之者。
三、攜帶兇器而犯之者。

司法院資訊處製作；財團法人民間司法改革基金會備份。
